【裁判字號】    97,上易,2901
【裁判日期】    971230
【裁判案由】    竊盜
【裁判全文】
臺灣高等法院刑事判決                97年度上易字第2901號
上  訴  人  臺灣臺北地方法院檢察署檢察官
上  訴  人
即  被  告  乙○○
上列上訴人因竊盜案件，不服臺灣臺北地方法院97年度易字第17
71號，中華民國97年9月30日第一審判決（起訴案號：臺灣臺北
地方法院檢察署97年度偵字第8315號），提起上訴，本院判決如
下：
    主  文
原判決撤銷。
乙○○毀越安全設備竊盜，累犯，處有期徒刑玖月。
    事  實
一、乙○○前因偽造有價證券案件，經臺灣臺北地方法院以92年
    易字第1087號判決處有期徒刑3年1月，於民國（下同）95年
    8 月3日縮短刑期假釋出監，並於假釋中付保護管束，甫於
    95年10月29日假釋付保護管束期滿未經撤銷假釋，以執行完
    畢論。仍不知悔改，竟意圖為自己不法之所有，於96年8 月
    1日晚上9時許，前往甲○○所營，設於臺北市○○區○○路
    102巷20號1樓之「學習家兒童托育中心（安親班）」，無人
    居住之建築物，以不詳工具破壞有防閑作用，屬安全設仍備
    之廚房後門紗網，再伸手入內開啟後門進入屋內，竊取甲○
    ○所管領之筆記型電腦1部、MP3 1臺、記憶卡、隨身碟等物
    ，價值約新台幣45000元得手。嗣甲○○於翌日上班後發覺
    遭竊後報警處理，為警於掉落廚房地上之紙袋上採得指紋，
    經送內政部警政署刑事警察局比對後，循線查獲。
二、案經臺北市政府警察局松山分局報告臺灣臺北地方法院檢察
    署檢察官偵查起訴。
    理  由
一、按被告以外之人於審判外之言詞或書面陳述，除法律有規定
    者外，不得作為證據；又被告以外之人於審判外之陳述，雖
    不符合同法第159條之1至第159條之4之規定，但經當事人於
    審判程序同意作為證據，法院審酌該言詞陳述或書面陳述作
    成時之情況，認為適當者，亦得為證據。當事人、代理人或
    辯護人於法院調查證據時，知有第159條第1項不得為證據之
    情形，而未於言詞辯論終結前聲明異議者，視為有前項之同
    意，刑事訴訟法第159條第1項及第159條之5分別定有明文。
    查本判決下列所引用之各該被告以外之人於審判外之陳述（
    包含書面陳述），雖屬傳聞證據，惟當事人於原審及本院審
    理中均表示同意作為證據方法而不予爭執，且迄至言詞辯論
    終結前亦未再聲明異議，本院審酌上開證據資料製作時之情
    況，尚無違法不當及證明力明顯過低之瑕疵，亦認為以之作
    為證據應屬適當，故揆諸前開規定，爰逕依刑事訴訟法第
    159條之5規定，認前揭證據資料均有證據能力，先予敘明。
二、上開事實業據被告於原審準備程序坦承不諱（見原審卷第25
    至27頁），核與證人甲○○於警詢及偵查中證述之情節相符
    （見偵查卷第4至5頁、第35頁），再經警於現場廚房地上紙
    袋採得之指紋，經驗與被告之左中指指紋相符，有內政部警
    政署刑事警察局97年1月28日刑紋字第0970012 554號鑑驗書
    及臺北市政府警察局松山分局97年4月25日北市警松分刑字
    第09731237000號函在卷可稽（見偵查卷第6至7頁、第33 頁
    ），足認被告自白與事實相符，應屬真實，其犯行事證明確
    ，應堪認定。
三、被告雖於原審審判程序時供稱，伊是在96年8月間某日晚上9
    時至該處行竊，沒有攜帶工具，後門沒有上鎖，伊只是將環
    扣拉開而已（見原審卷第28頁）。上訴後具狀辯稱，伊係於
    下午5時行竊，並無加重竊盜事由云云。惟查，證人甲○○
    於警詢時已證稱：96年8月2日早上10時許，我上班時發現位
    在臺北市○○區○○路102巷20號1樓之「學習家兒童托育中
    心（安親班）」，遭竊嫌破壞廚房後門侵入。於偵查中證稱
    ：廚門後門紗窗有被割開的痕跡，所以據我推測，應該是弄
    破紗網，再從破洞中伸手進來開鎖等語（分別參見偵查卷第
    4- 5頁、第35頁）。按證人為安親班之經營人，門戶安全與
    否，對安親班學生之安危甚為重要，經營人對此必甚為重視
    ，證人於遭竊翌日上班時檢測門戶，發覺紗網遭破壞，有人
    侵入行竊，所證依現場情況而推測之遭竊情節應與真實相符
    而可採信，被告所辯後門未上鎖，伊僅伸手開門入內云云，
    自難採取；再下午5時為安親班之營業時間，其內有甚多學
    生及老師，被告自不可能在該時為竊盜行為，且縱在該時行
    竊，其既以破壞紗網之方式侵入行竊，其行為仍該當於刑法
    第321條第2款之加重竊盜罪，被告上訴認其所為與加重竊盜
    罪之構成要件有間，尚難採取。
四、按附於門窗之紗網固有防蚊作用，惟亦兼屬有防閑作用之安
    全設備，被告以不詳方式破壞廚房紗網後，得以開門入內行
    竊，核其所為，係犯刑法第321條第1項第2款之加重竊盜罪
    。被告有事實欄所載犯罪科刑執行情形，有本院前案紀錄表
    在卷可稽，其於刑之執行完畢後，5年以內故意再犯有期徒
    刑以上之罪，為累犯，應依刑法第47條第1項，加重其刑。
五、原審據以論罪科刑固非無見，惟：(一)按自白須與事實相符始
    得採為證據，刑事訴訟法第156條第1項定有明文，原審採用
    被告於審判中之自白，認被告係見後門未上鎖，遂徒手拉扯
    門扇上之扣環，踰越門扇而侵入屋內行竊，與證人甲○○之
    警、偵訊所證不符，難謂適法。(二)告訴人於警詢時已證稱，
    於96年8月2日上班時發現遭竊，顯見被告之行竊日期為96
    年8月1日，原審未予認定，亦有疏漏。被告上訴爭執行竊時
    間為白日，固無理由，惟檢察官上訴謂原審認定行竊方式未
    依證據為有理由，應予撤銷改判。爰審酌被告行竊方式、被
    害人所受損失、犯罪手段尚稱平和，犯後尚能坦認犯行及其
    素行、生活狀況、知識程度等一切情狀，量處如主文所示之
    刑，以示懲戒。
六、被告經合法傳喚無正當理由不到庭，爰不待其陳述，逕為判
    決。
據上論斷，應依刑事訴訟法第369條第1項前段、第364條、第371
條、第299第1項前段，刑法第321條第1項第2款、第47條第1項，
判決如主文。
本案經檢察官張秋雲到庭執行職務。
中    華    民    國    97    年    12    月    30    日
                  刑事第十六庭審判長法  官  溫耀源
                                    法  官  許增男
                                    法  官  王敏慧
以上正本證明與原本無異。
不得上訴。
                                    書記官  丁淑蘭
中    華    民    國    97    年    12    月    30    日
附錄本案論罪科刑法條全文：
中華民國刑法第321條
（加重竊盜罪）
犯竊盜罪而有左列情形之一者，處6月以上、5年以下有期徒刑：
一、於夜間侵入住宅或有人居住之建築物、船艦或隱匿其內而犯
    之者。
二、毀越門扇、牆垣或其他安全設備而犯之者。
三、攜帶兇器而犯之者。
四、結夥三人以上而犯之者。
五、乘火災、水災或其他災害之際而犯之者。
六、在車站或埠頭而犯之者。
前項之未遂犯罰之。


司法院資訊處製作；財團法人民間司法改革基金會備份。
